【裁判字號】    99,訴,1203
【裁判日期】    991231
【裁判案由】    違反毒品危害防制條例
【裁判全文】
臺灣屏東地方法院刑事判決              99年度訴字第1203號
公  訴  人  臺灣屏東地方法院檢察署檢察官
被      告  鄭秀娥
上列被告因違反毒品危害防制條例案件，經檢察官提起公訴（99
年度毒偵字第2044號），茲因被告就被訴事實為有罪之陳述，經
告知簡式審判程序意旨，並聽取公訴人及被告之意見後，本院合
議庭裁定由受命法官獨任依簡式審判程序審理，判決如下：
    主  文
鄭秀娥施用第一級毒品，處有期徒刑陸月，如易科罰金，以新臺
幣壹仟元折算壹日，扣案第一級毒品海洛因壹包（驗後淨重零點
零壹玖公克，另含殘留海洛因粉末難以完全析離之包裝袋壹個）
沒收銷燬之；又施用第二級毒品，處有期徒刑肆月，如易科罰金
，以新臺幣壹仟元折算壹日，扣案第二級毒品甲基安非他命包
（毛重壹點公克，另含殘留甲基安非他命粉末難以完全析離之
包裝袋個）沒收銷燬之。應執行有期徒刑拾月，如易科罰金，
以新臺幣壹仟元折算壹日，扣案第一級毒品海洛因壹包（驗後淨
重零點零壹玖公克，另含殘留海洛因粉末難以完全析離之包裝袋
壹個）及第二級毒品甲基安非他命包（毛重壹點公克，另含
殘留甲基安非他命粉末難以完全析離之包裝袋個）均沒收銷燬
之。
    事  實
一、鄭秀娥前因施用毒品案件，經本院以94年度毒聲字第543 號
    裁定送觀察、勒戒後，認無繼續施用毒品之傾向，於民國95
    年7 月12日執行完畢釋放，並由臺灣屏東地方法院檢察署檢
    察官以95年度毒偵緝字第35號為不起訴處分確定。詎猶不知
    悔改，於觀察、勒戒執行完畢釋放後5 年內，明知海洛因及
    甲基安非他命分屬第一、二級毒品，不得持有及施用，仍分
    別基於施用第一、二級毒品之犯意，先於99年8 月19日20時
    許，在屏東縣屏東市○○路226 巷5 號內，以將甲基安非他
    命置於玻璃球內以火燒烤後，吸食所產生煙霧之方式，施用
    第二級毒品甲基安非他命1 次；復於同日21時許，在上址以
    將海洛因加水置於針筒後注入體內之方式，施用第一級毒品
    海洛因1 次。嗣於99年8 月20日凌晨1 時30分許，在屏東縣
    屏東市○○路165 巷48弄22號左後方水溝旁為警查獲，並扣
    得第一級毒品海洛因1 包（毛重0.3 公克，驗後淨重0.019
    公克）、第二級毒品甲基安非他命3 包（毛重1.3 公克）。
    復徵得其同意後採尿送驗，檢出海洛因代謝後之嗎啡及甲基
    安非他命陽性反應，始知悉上情。
二、案經屏東縣政府警察局屏東分局報告臺灣屏東地方法院檢察
    署檢察官偵查起訴。
    理  由
一、按除被告所犯為死刑、無期徒刑、最輕本刑為3 年以上有期
    徒刑之罪或高等法院管轄第一審案件者外，於法院行準備程
    序進行中，被告先就被訴事實為有罪之陳述時，審判長得告
    知被告簡式審判程序之旨，並聽取當事人、代理人、辯護人
    及輔佐人之意見後，裁定進行簡式審判程序；且受命法官行
    準備程序，與法院或審判長有同一之權限；又簡式審判程序
    之證據調查，不受刑事訴訟法第159 條第1 項、第161 條之
    2 、第161 條之3 、第163 條之1 及第164 條至第170 條規
    定之限制，刑事訴訟法第273 條之1 第1 項、第279 條第2
    項前段、第273 條之2 分別定有明文。查本案被告鄭秀娥所
    犯為死刑、無期徒刑、最輕本刑為3 年以上有期徒刑以外之
    罪，且非高等法院管轄第一審之案件，經本院合議庭裁定由
    受命法官行準備程序時，被告就被訴事實為有罪之陳述後，
    復經本院合議庭裁定由受命法官獨任行簡式審判程序，是其
    證據之調查，自不受刑事訴訟法第159 條第1 項、第161 條
    之2、 第161 條之3 、第163 條之1 及第164 條至第170 條
    規定之限制，合先敘明。
二、訊據被告鄭秀娥對於上揭犯行，於本院準備程序及審理時均
    坦承不諱，且被告採尿送驗呈嗎啡及甲基安非他命陽性反應
    ，有台灣檢驗科技股份有限公司濫用藥物檢驗報告、屏東縣
    政府警察局屏東分局毒品案件尿液採證編號姓名對照表各1
    紙附卷可稽，且扣案之毒品經檢驗，含有第一級毒品海洛因
    （毛重0.3 公克，驗後淨重0.019 公克）及第二級毒品甲基
    安非他命（毛重1.3 公克）成分，有高雄市立凱旋醫院濫用
    藥物成品檢驗鑑定書、屏東縣政府警察局屏東分局查獲涉嫌
    毒品危害防制條例案毒品初步檢驗報告表1 紙附卷可參。準
    此，足認被告自白施用第一級毒品海洛因、第二級毒品甲基
    安非他命之犯行，核與事實相符，應堪採信。
三、被告前因施用毒品案件，經本院以94年度毒聲字第543 號裁
    定送觀察、勒戒後，認無繼續施用毒品之傾向，於95年7 月
    12日執行完畢釋放，並由臺灣屏東地方法院檢察署檢察官以
    95年度毒偵緝字第35號為不起訴處分確定等情，有臺灣高等
    法院被告前案紀錄表在卷可參，其於前案觀察、勒戒執行完
    畢後5 年內再次犯施用毒品案，應依法論罪科刑。
四、核被告所為，係犯毒品危害防制條例第10條第1 項之施用第
    一級毒品罪及同條第2 項之施用第二級毒品罪。被告持有第
    一級毒品海洛因及第二級毒品甲基安非他命進而施用之，其
    持有之低度行為應為施用之高度行為所吸收，均不另論罪。
    被告所犯上開2 罪，犯意各別，罪名有異，應予分論併罰。
    爰審酌被告前因施用毒品犯行，經觀察、勒戒之執行完畢，
    猶不思藉機徹底戒除施用毒品之惡習，仍再次施用毒品，惟
    其施用毒品係自戕行為，暨本件施用毒品之手段，其犯後坦
    承犯行態度良好等一切情狀，各量處如主文所示之刑及易科
    罰金之折算標準，並定其應執行之刑。扣案第一級毒品海洛
    因1 包、第二級毒品甲基安非他命3 包，確含毒品成分，已
    如上述，係違禁物，應依毒品危害防制條例第18條第1 項前
    段規定，沒收銷燬之；前開扣案第一級毒品海洛因外包裝1
    個，及第二級毒品甲基安非他命外包裝3 個，雖未同時鑑定
    是否含有毒品成分，惟「一般鑑定裝袋內毒品之程式，均係
    以傾倒方式，將包裝袋內之毒品倒出、稱重、以儀器檢驗部
    分等，倒出時若認必要，則輔以刮杓刮取袋內粉末，然無論
    依何種方式分離，包裝袋內均有極微量之毒品殘留」，業經
    法務部調查局93年3 月19日調科壹字第09300113060 號函釋
    在案，此為本院職務上已知之事實，足認前開包裝袋無論依
    何種方式分離，仍有極微量之毒品殘留而無法析離，自應整
    體視為查獲之毒品，依法均應宣告沒收銷燬之。未扣案而供
    被告本件施用海洛因使用之針筒及施用甲基安非他命使用之
    玻璃球，除據被告鄭秀娥供稱於查獲前已經丟棄而滅失，依
    現有卷證復不能證明其尚存在，爰不另為沒收之諭知，附此
    敘明。
據上論斷，依刑事訴訟法第299條第1項前段、第273條之1第1項
，毒品危害防制條例第10條第1項、第2項、第18條第1項前段，
刑法第11條、第41條第1 項、第51條第5 款，判決如主文。
本案經檢察官許英輝到庭執行職務。
中    華    民    國    99    年    12    月    31    日
                  刑事第三庭     法  官  陳茂亭
以上正本證明與原本無異。
如不服本判決應於收受判決後10日內向本院提出上訴書狀，並應
敘述具體理由；其未敘述上訴理由者，應於上訴期間屆滿後20日
內向本院補提理由書（均須按他造當事人之人數附繕本）「切勿
逕送上級法院」。
中    華    民    國    99    年    12    月    31    日
                                 書記官  黃佳惠
附錄本案論罪科刑法條全文：
毒品危害防制條例第10條：
施用第一級毒品者，處6月以上5年以下有期徒刑。
施用第二級毒品者，處3年以下有期徒刑。

司法院資訊處製作；財團法人民間司法改革基金會備份。
